【裁判字號】    89,易,905
【裁判日期】    890429
【裁判案由】    毒品危害防制條例
【裁判全文】
臺灣臺中地方法院刑事判決                          八十九年度易字第九五號
    公  訴  人  臺灣臺中地方法院檢察署檢察官
    被      告  甲○○
右列被告因毒品危害防制條例案件，經檢察官提起公訴（八十九年度偵字第一四一號
），本院判決如左：
    主  文
甲○○施用第二級毒品，累犯，處有期徒刑肆月，如易科罰金，以參佰元折算壹日，
安非他命一包（重約三．一公克），沒收銷燬之；又持有第一級毒品，累犯，處有期
徒刑參月，如易科罰金，以參佰元折算壹日，海洛因一包（淨重０．二一公克、包裝
重０．一八公克），沒收銷燬之；主刑部分應執行有期徒刑陸月，如易科罰金，以參
佰元折算壹日。
    事  實
一、甲○○前於民國（下同）八十六年間因違反麻醉藥品管理條例及賭博罪案件，分
    別經本院判處有期徒刑六月及三月確定，後經定其應執行之刑為有期徒刑八月，
    送監執行後，於八十八年二月二十六日執行完畢，猶不知悔改。復因施用毒品案
    件，經依本院以八十八年度毒聲字第四四三八號及八十八年度毒聲字第五四一一
    號先後裁定送觀察、勒戒後，均無繼續施用毒品之傾向，經臺灣臺中地方法院檢
    察署檢察官分別於八十八年八月五日以八十八年度偵字第一七四九八號、於八十
    八年九月二十七日以八十八年度毒偵字第七五０號處分不起訴確定。詎甲○○又
    於八十八年十二月二十日某時，在台中市○區○○里○○○○街十一號四樓其住
    處，以將第二級毒品安非他命置放在玻璃球內，於其下點燃再以口吸食其白煙之
    方式，非法施用第二級毒品安非他命一次；後於八十八年十二月二十三日下午六
    時多左右，在台中市○○路與天津路交岔路口即巨蛋超市前，非法持有第一級毒
    品海洛因一包（淨重０．二一公克、包裝重０．一八公克），嗣於同日下午六時
    三十分左右，在該上開巨蛋超市前為警查獲，並扣甲○○所持有之第二級毒品安
    非他命一包（重約三．一公克）、第一級毒品海洛因一包（淨重０．二一公克）
    。
二、案經台中市警察局第一分局報由臺灣臺中地方法院檢察署檢察官偵查起訴。
    理  由
一、訊據被告甲○○對於其於右開時地有施用第二級毒品安非他命之行為均坦承不諱
    ，且有毒品安非他命一包（重約三．一公克）扣案可稽，而被告於八十八年十二
    月二十三日經警查獲時所採集尿液送鑑定結果，確呈甲基安非他命陽性反應，有
    臺中市衛生局煙毒尿液檢驗成績書影本一紙附卷可參；又被告前曾因施用毒品案
    件，經依本院以八十八年度毒聲字第四四三八號及八十八年度毒聲字第五四一一
    號先後裁定送觀察、勒戒後，均無繼續施用毒品之傾向，經臺灣臺中地方法院檢
    察署檢察官分別於八十八年八月五日以八十八年度偵字第一七四九八號、於八十
    八年九月二十七日以八十八年度毒偵字第七五０號處分不起訴確定，有不起訴處
    分書二件附於偵查卷足按，足見被告此部分之自白，確與事實相符。另訊據被告
    甲○○對於其持有第一級毒品海洛因之行為固坦承不諱，惟矢口否認有持有第一
    級毒品之犯行，並辯稱伊不知綽號「志明」之男子所交付之物品有海洛因云云，
    惟查，被告所有之白色粉末一包，經送驗結果確係毒品海洛因等情，有法務部調
    查局八十九年二月一日（八九）陸字第八九一三二一一五號鑑定通知書一紙在卷
    可參，又被告於警訊時供稱：「當時我見警方人員靠近時，正準備將毒品丟掉，
    還來不及丟掉時，為警方於右手掌內查獲前述毒品。．．．至被查獲時才知為毒
    品。」等語（見偵查卷第十頁背面），苟被告確不知其所持有者確係毒品，何須
    見警方人員靠近即心虛準備將該物丟棄之理，況本件被告並無法供出其所稱綽號
    「志明」之人地址或年籍資料以供查證，是否有「志明」之人即非無疑，再參以
    被告於本院審理時供稱其知紙包內係毒品等語（見本院八十九年四月二十八日審
    判筆錄），益見其所稱不知持有第一級毒品海洛因一節，應係事後卸責之詞，自
    不足採信。本件事證明確，被告之前開犯行，均足以證明。
二、核被告所為，係犯毒品危害防制條例第十條第二項之施用第二級毒品罪、同法第
    十一條第一項之持有第一級毒品罪。被告前因施用毒品案件，業分別經不起訴之
    處分確定，其再犯施用第二級毒品罪部分，係屬三犯，不適用先行裁定送觀察、
    勒戒之規定，而應逕予論罪科刑。被告為施用安非他命而持有安非他命之低度行
    為，已為其施用之高度行為所吸收，不另論罪。又被告前於八十六年間因違反麻
    醉藥品管理條例及賭博罪案件，分別經本院判處有期徒刑六月及三月確定，後經
    定其應執行之刑為有期徒刑八月，送監執行後，於八十八年二月二十六日執行完
    畢等情，有臺灣高等法院被告全國前案紀錄表在卷可按，其於刑之執行完畢後，
    五年內再犯本件有期徒刑以上罪，均為累犯，應依刑法第四十七條之規定加重其
    刑。所犯上開二罪間，犯意各別，行為互殊，應予分論併罰。爰審酌被告犯罪之
    動機、施用毒品係戕害自身健康、所生危害、施用之次數僅有一次、持有毒品之
    數量不大及其犯罪後之態度等一切情狀，分別量處如主文所示之刑，並諭知易科
    罰金之折算標準，就所處有期徒刑部分，並定其應執行之刑。扣案之第一級毒品
    海洛因一包（淨重０．二一公克、包裝重０．一八公克）、第二級毒品安非他命
    一包（重約三．一公克），應依毒品危害防制條例第十八條第一項前段宣告沒收
    銷燬之。
據上論斷，應依刑事訴訟法第二百九十九條第一項前段，毒品危害防制條例第十條第
二項、第十一條第一項、第二十條第三項、第十八條第一項前段，刑法第十一條前段
、第四十七條、第四十一條、第五十一條第五款，判決如主文。
中    華    民    國       八十九       年      四      月    二十九    日
                                        法  官    李  國  增
右正本證明與原本無異。
如不服本判決，應於送達後十日內向本院提出上訴狀（須附繕本），上訴於台灣高等
法院台中分院。
                                        書記官
中    華    民    國       八十九       年      四      月    二十九    日
附錄法條：
毒品危害防制條例第十條第二項：
施用第二級毒品者，處三年以下有期徒刑。
毒品危害防制條例第十一條第一項：
持有第一級毒品者，處三年以下有期徒刑、拘役或新台幣五萬元以下罰金。


司法院資訊處製作；財團法人民間司法改革基金會備份。
